【裁判字號】    90,訴,384
【裁判日期】    900710
【裁判案由】    妨害自由
【裁判全文】
臺灣屏東地方法院刑事判決                            九十年度訴字第三八四號
    公  訴  人  臺灣屏東地方法院檢察署檢察官
    被      告  甲○○
右被告因妨害自由案件，經檢察官提起公訴（八十九年度偵緝字第三號），本院判決
如左：
     主  文
甲○○以非法方法，剝奪人之行動自由，處有期徒刑貳月，如易科罰金，以參佰元折
算壹日。
     事  實
一、甲○○因與乙○○發生債務糾紛，乃於民國八十八年十月十六日凌晨二時許，在
    屏東縣潮州鎮○○○路二十一之五號五燈獎ＫＴＶ前，夥同數名姓名不詳者，毆
    打乙○○，致乙○○受有頭部血腫等傷害 (傷害部分，業經乙○○撤回告訴，另
    行不起訴處分)；之後，另行起意，夥同四名姓名不詳者，強押乙○○上車號Ｓ
    ８－６４７７號自小客車，至屏東縣屏東市○○里○○○路一二一號甲○○住處
    ，以協調還債之事，嗣當日凌晨三時許談妥後，甲○○始託彼此認識之朋友載同
    乙○○返家，以此非法方式剝奪乙○○之行動自由約一小時。
二、案經乙○○訴由屏東縣警察局潮州分局移送臺灣屏東地方法院檢察署檢察官偵查
    起訴辦。
     理  由
一、訊據被告甲○○乙○○矢口否認妨害告訴人之自由，辯稱：係乙○○自願上車云
    云。惟查：前開事實，業據告訴人於警偵訊中指訴歷歷，再者，證人張葉泰於檢
    察官偵訊中亦證述：我看當時情形，告訴人 (指乙○○)並非自願與他們走，因
    為對方開車門推他進去等語綦詳，參諸被告亦自承，當時在五燈獎ＫＴＶ前要債
    時，共有五個人圍毆乙○○等語，則以當時之情況，告訴人於大庭廣眾下，尚難
    避免遭被告毆打，焉有可能再自願上車，隨同被告前去，是被告所辯，顯與常情
    相違，殊難採信，本案事證已臻明確，被告犯行堪以認定。
二、核被告所為，係犯刑法第三百零二條第一項之妨害自由罪。爰審酌被告犯罪之動
    機、手段、目的、所造成之損害及犯後態度等一切情狀，量處如主文所示之刑並
    。又被告行為後，刑法第四十一條已於九十年一月十日修正公布，並自同年月十
    二日生效，依修正後所規定「犯最重本刑為五年以下有期徒刑以下之刑之罪，而
    受六個月以下有期徒刑或拘役之宣告，因身體、教育、職業、家庭之關係或其他
    正當事由，執行顯有困難者，得以一元以上三元以下折算一日，易科罰金。但確
    因不執行所宣告之刑，難以收矯正之效，或難以維持法秩序者，不在此限。併合
    處罰之數罪，均有前項情形，其應執行之刑逾六月者，亦同。」，與修正前之規
    定「犯最重本刑為三年以下有期徒刑以下刑之罪，而受六月以下有期徒刑或拘役
    之宣告，因身體、教育、職業或家庭之關係，執行顯有困難者，得以一元以上三
    元以下折算一日，易科罰金。」相比較，以修正後之規定有利於被告，依刑法第
    二條第一項前段，應適用修正後之規定，諭知易科罰金之折算標準，以符法制。
據上論斷，應依刑事訴訟法第二百九十九條第一項前段、刑法第二條第一項前段、第
三百零二條第一項、第四十一條第一項前段、罰金罰鍰提高標準條例第一條前段、第
二條，判決如主文。
本案經檢察官蔡雯娟到庭執行職務
中      華      民      國      九十      年      七      月      十    日
                                      臺灣屏東地方法院刑事第一庭
                                          法  官  包梅真
右判決正本證明與原本無異。
對於本判決如有不服應於收受送達後十日內向本院提出上訴書狀上訴於台灣高等法院
高雄分院並按他造當事人之人數附具繕本。
附錄法條：
刑法第三百零二條第一項
私行拘禁或以其他非法方法，剝奪人之行動自由者，處五年以下有期徒刑
、拘役或三百元以下罰金。
                                          書記官  蔡進吉
中      華      民      國      九十      年      七      月      十    日


司法院資訊處製作；財團法人民間司法改革基金會備份。
